# 请教陈版主，关于短期借款披露的问题

提问人：Kin220 时间：2019-03-12 16:13:46
陈版主您好，
有一个关于短期借款的披露问题想咨询您的高见。
上市公司 A 的控股母公司 B，以其持有的 A 公司股权质押给银行，上市公司 A取得了银行借款 1 亿元。
请问，上市公司 A 的财务报表附注中，是否应该披露为质押借款？
我们查询了论坛相关讨论和您以前的回答，
没找见一个明确的说法，项目组内部产生了分歧。
有意见认为：以他人资产抵押或者质押，实际是第三方提供的保证，应披露为保证借款。
且应与受限资产明细披露相勾稽。
但是我们查询了【担保法】，
质押的定义：第六十三条本法所称动产质押，是指债务人或者第三人将其动产移交债权人占有，将该动产作为债权的担保。
抵押的定义：第三十三条本法所称抵押，是指债务人或者第三人不转移对本法第三十四条所列财产的占有，将该财产作为债权的担保。
根据担保法对质押和抵押定义，其中就包括了【第三人】的资产，那我们有意见认为，抵押或者质押借款，应该是包括了以第三方财产进行抵押或者质押而取得的借款。
请问应该如何披露，请赐教。

回答人：chenyiwei
应披露为质押借款。根据《贷款通则》规定，“质押贷款，系指按《中华人民共和国担保法》规定的质押方式以借款人或第三人的动产或权利作为质物发放的贷款。”所以虽然质押物是本企业股权，但符合质押借款定义。